【裁判字號】    90,訴,1979
【裁判日期】    901226
【裁判案由】    違反槍砲彈藥刀械管制條例
【裁判全文】
臺灣臺中地方法院刑事判決                          九十年度訴字第一九七九號
    公  訴  人  臺灣臺中地方法院檢察署檢察官
    被      告  甲○○
    選任辯護人  蔣志明
右列被告因違反槍砲彈藥刀械管制條例案件，經檢察官提起公訴（九十年度偵字第一
三一一一號），本院判決如左：
    主  文
甲○○無罪。
    理  由
一、公訴意旨略以：被告甲○○於民國九十年三月間，在臺中縣大肚鄉○○村○○路
    ○段四二八巷三十八弄二十四號居處，受綽號「阿儒」之不詳姓名男子之託，由
    「阿儒」將其持有具殺傷力之改造手槍一枝交給甲○○保管，甲○○因而未經許
    可，將上開改造手槍寄藏在上開居處，未經許可，寄藏上開手槍一枝。嗣於九十
    年五月十五日下午三時許，在上址，為警查獲，並扣得上開手槍一枝。因認被告
    甲○○涉犯槍砲彈藥刀械管制條例第十一條第四項之罪嫌等語。
二、按犯罪事實應依證據認定之，無證據不得推定其犯罪事實；又不能證明被告犯罪
    者，應諭知無罪之判決，刑事訴訟法第一百五十四條及第三百零一條第一項分別
    定有明文。又認定不利於被告之事實，須依積極證據，茍積極證據不足為不利於
    被告事實之認定時，即應為被告有利之認定，更不必有何有利之證據，最高法院
    三十年上字第八一六號著有判例可資參照。
三、本件公訴人認被告甲○○涉犯槍砲彈藥刀械管制條例第十一條第四項之罪嫌，無
    非係以雖被告坦承未經許可，寄藏上開手槍一枝之事實，惟辯稱：那支槍沒有撞
    針、板機沒有插梢不能擊扣，那支槍是不能用的云云。然而扣案之手槍，經送內
    政部警政署刑事警察局鑑定結果，認槍枝係仿ＷＡＬＴＨＥＲ廠半自動手槍製造
    之玩具手槍換裝金屬槍管改造而成，滑套及槍身為塑膠材質，其擊發機械正常，
    具發射子彈功能，認具殺傷力等情，有該局刑鑑字第六七七八０號鑑驗通知書一
    紙附卷可稽。又經檢察官勘驗該手槍，槍枝外表完整，經測試可擊發擊扣板機，
    具撞針，並附有彈匣一個，槍身上有編號為0000000  ＭＦＧ  ＭＡＲＵ
    ＳＨＩＮ字樣，並有甲○○簽名之標簽指一節，亦有該署履勘現場筆錄一份附卷
    足憑，核與搜索扣押證明筆錄所載手槍相符，是被告所辯顯係卸責之詞，不足採
    信。此外，並有仿半自動手槍改造玩具手槍一枝扣案可資佐證，為其論據。惟訊
    據被告則堅決否認有何如公訴人所指訴之犯行，辯稱：該槍枝應該沒有殺傷力，
    伊不知道為何刑事警察局的鑑驗報告會認定有殺傷力，並請求會同查獲之警員一
    起勘驗該把槍枝等語。
四、本院查：（一）、經本院訊之證人即查獲之警員石卓衡、張志哲二人於本院審理
    時到庭均結證稱：當初扣槍後，就把槍封住送驗等語，並庭提槍枝查獲時之照片
    二紙供本院比對（詳見本院九十年十一月二十六日訊問筆錄）。再質之被告並提
    示扣案之槍枝供當庭比對，被告亦供稱：扣案之槍枝並沒有遭到變造的跡象等詞
    （詳見本院九十年十二月十二日審判筆錄），是以扣案之槍枝應確係被告當初獲
    案時之槍枝無誤，先予敘明。（二）、又經本院當庭會同被告所選任之辯護人一
    同當庭勘驗實際操作，結果為：「槍枝槍管的底部確實有凹凸不平，沒辦法密合
    。另外當庭需將彈匣退下，才能將滑套回復原狀。如果彈匣插入槍枝，則滑套沒
    辦法回復原來的狀態，根本無法使子彈上膛，經法官當庭勘驗後，槍枝已經卡住
    ，無法回復原狀」（詳見本院同上審判筆錄），是以該扣案之槍枝並非如內政部
    警政署刑事警察局鑑驗通知書所認：「擊發機械正常，具發射子彈功能」而認具
    殺傷力之結果，是以該內政部警政署刑事警察局九十年五月二十一日之刑鑑字第
    六七七八０號鑑驗通知書所鑑驗之結果，尚非可採。綜上足見被告上開所辯應可
    採信。此外，復查無其他積極證據足資證明被告有何如公訴人所指訴之犯行，不
    能證明被告犯罪，揆諸首開說明，自應諭知被告甲○○為無罪之判決，以免冤抑
    。
據上論斷，應依刑事訴訟法第三百零一條第一項，判決如主文。
本案經檢察官林樹蘭到庭執行職務。
中      華      民      國      九十      年    十二    月    二十六    日
                                臺灣臺中地方法院刑事第四庭
                                    法  官  許  旭  聖
右正本證明與原本無異。
如不服本判決，應於判決送達後十日內向本院提出上訴狀（應附繕本），上訴於
臺灣高等法院臺中分院。
                                    書記官
中      華      民      國      九十      年    十二    月    二十六    日


司法院資訊處製作；財團法人民間司法改革基金會備份。
